台灣台中地方法院刑事判決　　　　　　　　　　　　九十三年度易字第一五四八號
　　公　訴　人　臺灣臺中地方法院檢察署檢察官
　　被　　　告　甲○○
右列被告因竊盜案件，經檢察官提起公訴（九十三年度偵字第九五四六號），於準備
程序中被告為有罪之陳述，並聽取當事人意見後，本院合議庭裁定改以簡式程序判決
如左：
    主      文
甲○○共同連續攜帶兇器竊盜，處有期徒刑拾月。
    事      實
一、甲○○與友人陳建仁（另由台灣台中地方法院檢察署檢察官移送本院併本院九十
    三年度易字第一五四八號審理中）共同基於意圖為自己不法所有之竊盜概括犯意
    聯絡，自民國九十三年四月二十九日十三時許起至同年月三十日凌晨一時三十分
    止，由陳建仁駕駛其父陳政助所有之車號ＭＳ─二六六０號自用小客車，搭載甲
    ○○至台中市○區○○里○○街九八巷七號前，見在該處之公有水溝蓋（每塊長
    約二台尺、寬一點五台尺、厚約二吋、重約五十公斤，部分先前已遭不明人士竊
    取）無人看管，甲○○竟持陳建仁所有，客觀上屬兇器之換裝輪胎旋轉螺絲用鐵
    條一支鬆動撬開公有水溝蓋，與陳建仁二人共同搬運，九十三年四月二十九日分
    三次，每次竊取二塊，每塊水溝蓋以新台幣（下同）五百元之代價載往資源回收
    場販賣，當天連續竊取三次，至同年月三十日凌晨一時三十分止又竊取三塊，共
    連續四次竊取在該處之公有水溝蓋計九塊。得手後，即以上開自用客車運至某資
    源回收場，出賣獲款四千五百元後，朋分花用殆盡。嗣據台中市南門里里長乙○
    ○持里民拍攝案發經過之現場ＶＣＤ錄影帶向警方報案，經警循線調查，於同年
    五月九日、十日先後通知甲○○、陳建仁到場說明後查獲。
二、案經台中縣警察局烏日分局報告台灣台中地方法院檢察署檢察官偵查起訴。
    理      由
一、訊據被告甲○○對於右揭犯罪事實供認不諱，被告於本院審理時坦承稱：「當時
    我是拿鐵條一支撬開水溝蓋的。該支鐵條我放於陳建仁的車上，陳建仁丟於何處
    ，我不知道，該支鐵條是陳建仁的，鐵條是汽車換輪胎用的鐵條」，「我只是幫
    忙陳建仁搬運及撬開水溝蓋，前三次都是陳建仁自己載去資源回收場，第四次才
    由我和陳建仁一起去資源回收場去賣，我已忘記該資源回收場的地址」，「事後
    該鐵條放於陳建仁之車上，陳建仁如何處理我不知道」等語。核與同案被告陳建
    仁於警訊時供承：甲○○持鐵條一支鬆動撬開公有水溝蓋，二人共同搬運，九十
    三年四月二十九日分三次，每次竊取二塊，每塊水溝蓋以五百元之代價載往資源
    回收場販賣，當天連續竊取三次，至同年月三十日凌晨一時三十分止又竊取三塊
    ，共連續四次竊取在該處之公有水溝蓋計九塊等情節相符（見偵查卷第十六、十
    七頁）。並經證人即台中市南門里里長乙○○在警訊中證述屬實，復有車籍作業
    系統─查詢認可資料一件、查獲時照片九張、拍攝案發經過之現場ＶＣＤ一片暨
    下載之圖像二張在卷可稽，而被告亦自承，被錄到圖像之人，確為被告本人無誤
    ，被告甲○○犯行足堪認定。
二、按刑法上所謂兇器，其種類並無限制，凡客觀上對於人之生命、身體、安全構成
    威脅，具有危險性之兇器均屬之，且祇須行竊時攜帶此種具有危險性之兇器為已
    足，並不以攜帶之初有行兇之意圖為必要，最高法院七十九年臺上字第五二五三
    號著有判例可資參酌；而鐵條依社會通念，在客觀上足以殺傷人之生命、身體，
    顯為具有危險性之兇器無訛。是核被告甲○○所為係犯刑法第三百二十一條第一
    項第三款之攜帶兇器加重竊盜罪。被告甲○○就上開所犯加重竊盜罪行，與同案
    被告陳建仁有犯意之聯絡與行為之分擔，應論以共同正犯。又被告甲○○所為四
    次竊盜犯行，時間緊接，手法相近，觸犯構成要件相同之罪名，顯係基於概括犯
    意為之，為連續犯，以一罪論，應依刑法第五十六條規定加重其刑。爰審酌被告
    之素行、犯罪之動機、目的、手段、所生危害、竊得之金額不多、對社會大眾行
    路及排水安全之影響，及被告一再懇切表示，決不再犯案，坦承犯行之犯後態度
    等一切情狀，量處如主文所示之刑，被告竊盜用之換裝輪胎旋轉螺絲用鐵條一支
    ，雖係共同正犯陳建仁所有，因未扣案，是否已滅失不明，業經被告供稱在卷，
    為免執行困難，不予諭知沒收。併此敘明。
據上論斷，應依刑事訴訟法二百七十三條之一第一項、第二百九十九條第一項前段，
刑法第二十八條、第五十六條、第三百二十一條第一項第三款，判決如主文。
本案經檢察官丙○○到庭執行職務。
中      華      民      國  九十三  年      七  月      二十一      日
                               台灣台中地方法院刑事第三庭
                                      法  官 黃松竹
右正本證明與原本無異。
如不服本判決，應於判決送達後十日內，向本院提出上訴狀。
                                      書記官
中      華      民      國  九十三  年      七  月      二十一      日
附錄法條：
刑法第三百二十條第一項
意圖為自己或第三人不法之所有，而竊取他人之動產者，為竊盜罪，處五年以下有期
徒刑、拘役或五百元以下罰金。
意圖為自己或第三人不法之利益，而竊佔他人之不動產者，依前項之規定處斷。
前二項之未遂犯罰之。
刑法第三百二十一條第一項
犯竊盜罪而有左列情形之一者，處六月以上、五年以下有期徒刑：
一  於夜間侵入住宅或有人居住之建築物、船艦或隱匿其內而犯之者。
二  毀越門扇、牆垣或其他安全設備而犯之者。
三  攜帶兇器而犯之者。
四  結夥三人以上而犯之者。
五  乘火災、水災或其他災害之際而犯之者。
六  在車站或埠頭而犯之者。
前項之未遂犯罰之。
